

Kontakt

E-mail:

kowalus23@gmail.com

Telefon:

+48 519 648 675

Data urodzenia: 23.03.1991

Miejscowość: Warszawa

Umiejętności

- HTML
- CSS
- JavaScript
- ES6+
- React
- Redux
- jQuery
- Sass
- Gatsby
- Gulp
- Webpack
- Git
- RestAPI
- (podstawy)Node.js
- (podstawy)Express.js
- (podstawy)postgreSQL
- (podstawy)Python(django)
- (podstawy)Vue

Języki

angielski: poziom zaawansowany

Patryk Kowalski

Moja kariera zawodowa była mocno związana z handlem, głównie międzynarodowym. Z tego doświadczenia wyniosłem bardzo duzo niezbędnej wiedzy zarówno marketingowej jak i przedsiębiorczej. Jednakze z miłości do technologii, zależało mi na czymś więcej, zeby zakasać rękawy i rozwinąć w sobie głęboką pasję tworzenia, nie tylko grafik, ale i aplikacji, gier, systemów. Poznać ten świat od jego wewnętrznej strony (od kodu). Zawsze fascynowałem się tym jak tworzone są gry czy też aplikacje, dlatego tym bardziej środowisko programistyczne mnie bardzo absorbuje.

Doświadczenie zawodowe

04.2019 - 07.2019 [4 mies.]

Junior Front - End Developer / Freelancer / Warszawa

Krótki opis stanowiska:

Tworzenie i wdrażanie designu dla klientów, budowanie stron, aplikacji webowych od podstawy. Głównie w technologii React/Redux, we współpracy z zespołem backendowym. Jak również przygotowanie kilku własnych projektów, na potrzeby portfolio.

04.2018 - 04.2019 [1 rok 1 mies.]

Junior Front - End Developer / USERENGAGE sp. z o.o. / Warszawa

Krótki opis stanowiska:

Napisanie od zera, z wdrożeniem nowego designu i utrzymanie ładu w projekcie frontowym aplikacji user.com (https://user.com/en/). Rozwiązywanie problemów związanych z aplikacją. Przygotowywanie "templatek" kamapanii marketingowych do naszego edytora formularzy, jak i dla klientów. Dodatkowy udział w zmianach nowego designu aplikacji. Korzystanie głównie z takich technologii jak HTML, CSS(Sass), JS, jQuery, Vue, Webpack, Git jak również małe zmiany w Python(dJango).

02.2016 - 09.2017 [1 rok 8 mies.]

Export Specialist / Action S.A. / Warszawa/Zamienie

09.2014 - 01.2016 [1 rok 5 mies.]

Junior Export Specialist / Export Specialist / NTT System S.A.

/ Warszawa/Zakręt

09.2013 - 10.2014 [1 rok 2 mies.]

Sales Manager/Kierownik / NTT System S.A. / Warszawa

05.2011 - 07.2013 [2 lata 3 mies.]

Webshop Administrator / Mamitati.pl / Warszawa

Wykształcenie

10.2012 - 07.2015 [2 lata 10 mies.]

Warszawska Szkoła Reklamy

Kierunek: projektowanie graficzne Poziom wykształcenia: licencjat

10.2011 - 07.2012 [10 mies.]

Uniwersytet Warszawski

Kierunek: dziennikarstwo i nowe media

Poziom wykształcenia: licencjat

Szkolenia, kursy, certyfikaty

01.2018

Font-end JavaScript Developer: ReactJS

Organizator: Coders Lab

07.2016

EITCA - Kluczowe Kompetencje Informatyczne

Organizator: Krajowy Realizator Akademii EITCA Informatyczne Centrum

Szkoleniowe CompLearn

Zainteresowania

Fotografia-Grafika / Technologie / Programowanie / Sport

Linki

https://patryk-kowalski.netlify.com/

https://github.com/kowalus23

https://www.facebook.com/kowalus23

https://www.linkedin.com/in/patryk-kowalski/

✓ Zgadzam się na przetwarzanie przez pracuj.pl danych osobowych zawartych w moim CV lub w innych dokumentach dołączonych do CV (moje zgłoszenie rekrutacyjne), dla celów prowadzenia rekrutacji na stanowisko wskazane w ogłoszeniu o pracę.

Dodatkowo zgadzam się na przetwarzanie przez pracodawcę danych osobowych zawartych w moim zgłoszeniu rekrutacyjnym dla celów przyszłych rekrutacji.